臺灣橋頭地方法院民事裁定　
111年度訴字第121號
原      告  薛仲利  
訴訟代理人  張毓英  
被      告  江文峯  
                      居新北市○○區○○○街000巷0弄00                           0號（0樓）
            王家珩  


            鄭遠龍  

            三立電視股份有限公司

法定代理人  張榮華  
訴訟代理人  廖凱偉  
上列當事人間請求損害賠償事件，本院裁定如下：
  主  文
本件移送臺灣士林地方法院。
  理  由
一、按訴訟，由被告住所地之法院管轄；訴訟之全部或一部，法
    院認為無管轄權者，依原告聲請或依職權以裁定移送其管轄
    法院，民事訴訟法第1條第1項前段、第28條第1項分別定有
    明文。又按因侵權行為涉訟者，得由行為地之法院管轄，亦
    為民事訴訟法第15條第1項所明定。所謂行為地，凡為一部
    實行行為或其一部行為結果發生之地固皆屬之，即除實行行
    為地外，結果發生地亦包括在內，所謂「其一部行為結果發
    生之地」之旨，係指與構成侵權行為要件事實之全部或一部
    ，有直接或最重要之牽連關係者為限，方符立法原意。不宜
    擴張泛指任何間接或常出於偶然而不確定，或僅屬被害人空
    泛主張管轄原因事實而未經釋明之地，均為此所述之結果地
    ，以避免造成一造濫訴，致令他造遠赴法院苛受應訴負擔之
    弊。
二、經查，原告起訴主張被告江文峯故意為如附表所示行為，不
    法侵害其名譽、身體、健康，依侵權行為法律關係，請求江
    文峯賠償醫藥費、精神慰撫金等合計新臺幣（下同）10萬元
    ，江文峯並應於附表編號3所示之4家媒體公開道歉啟示、回
    復原告名譽等情。惟查，附表編號1、2、3、5所示部分，依
    原告主張之原因事實，該等侵權行為之實行行為，均在臺北
    市士林區發生；又編號2部分侵權行為之結果，係於實施後
    即發生，故該等侵權行為之結果發生地，亦在臺北市士林區
    。又被告江文峯之戶籍設於新北市三芝區，有戶籍資料查詢
    結果表在卷可稽（本院審訴字卷第411頁），足可推定其以
    久住之意思住於該處。故依原告主張之上述4項原因事實及
    請求權依據，依民事訴訟法第1條第1項前段、第15條第1項
    規定，應由原告主張之侵權行為地兼被告江文峯住所地之法
    院，即臺灣士林地方法院管轄；另附表編號4、6所示部分，
    均未據原告敘明侵權行為地，自無從依民事訴訟法第15條第
    1項規定，定其管轄法院，而應依同法第1條第1項前段規定
    ，由被告江文峯住所地之法院即臺灣士林地方法院管轄。
三、又定法院之管轄，以起訴時為準，為民事訴訟法第27條所明
    定。而無管轄權之受訴法院，並不因移送前所為訴之變更、
    追加新訴，而取得管轄權，否則即有違民事訴訟法第27條規
    定之意旨。故本件原告對被告在無管轄權之本院，依侵權行
    為之法律規定起訴請求損害賠償，縱令原告於起訴後又追加
    附表編號7之部分，惟該追加之新訴，係利用原訴訟程序所
    為之追加，而原訴既應移送於有管轄權之臺灣士林地方法院
    ，且所追加之新訟，又非屬專屬管轄之事件，揆諸上開說明
    ，即應將所追加之新訴，隨同原訴一併裁定移送，而非因追
    加新訴，而得使原訴取得管轄權，附此敘明。
四、綜上，被告江文峯之住居所均在新北市三芝區，而被告王家
    珩、被告鄭遠龍皆為被告三立股份有限公司之員工，原告所
    指之上開侵權行為又多發生於臺北市士林區，基於證據調查
    之便利性及經濟性，本件應由臺灣士林地方法院管轄。玆原
    告向無管轄權之本院起訴，顯係違誤。爰依職權將本件移送
    臺灣士林地方法院。。
五、依民事訴訟法第28條第1項，裁定如主文。
中　　華　　民　　國　　111 　年　　4 　　月　　11　　日
                          民事庭法　官　楊富強
上正本係照原本作成。
如對本裁定抗告須於裁定送達後10日內向本院提出抗告狀，並繳
納裁判費新臺幣1,000元。
中　　華　　民　　國　　111 　年　　4 　　月　  11  　日
                                書記官　邱秋珍
附表：
編  號        原告主張之原因事實   行  為  地   1 被告江文峯於臺灣士林地方法院（下稱士林地院）107年度易字第850號刑事案件107年12月10日庭期以證人身分作證，於具結後故意證稱看見原告跟隨住戶車輛進入被告江文峯居住之「熱帶嶼社區」，惡意虛偽陳述使原告受刑事追訴。  臺北市士林區   2 前項所示期日開庭結束後，被告江文峯無故尾隨原告，於原告尚未即時反應即從背後快速接近，隨後再以肘擊、膝蓋撞擊等方式攻擊被告江文峯，致被告江文峯倒地，全身多處受扭挫傷，大腿內側嚴重瘀傷、腳踝受扭挫傷等傷害。  臺北市士林區   3 被告江文峯實施前項攻擊行為後，基於妨害名譽之犯意，故意於「三立新聞」、「中視新聞」、「Yahoo ！新聞」、「Vidol 新聞」採訪時，詆毀原告為「網霸」、「頭巾男」、「預謀搶劫手機」、「逼退到兒子那邊」、「噴辣椒水偷襲」、「早有預謀」；且無病呻吟，自己無故大喊「幹嘛幹嘛」，並對上開媒體謊稱為原告所喊。  臺北市士林區   4 被告江文峯基於誣告之犯意，對原告及家人提起多件不實告訴。    5 被告江文峯於士林地院108年度易字第529號刑事案件（按即原告之子薛惇予於本表編號2所示日期對被告江文峯涉犯傷害罪嫌，經臺灣士林地方檢察署檢察官提起公訴之刑案），又謊稱原告「掐著我（即被告江文峯）脖子把我架過去」等顯與事實不符，詆毀原告名譽之言。  臺北市士林區   6 被告江文峯以跳板方式，以國外IP於網路上張貼稱原告為「老禿頭」、「性無能」、「老狗吠」等惡意侵害、詆毀原告名譽之圖文、影片等。    7 編號3之造謠假新聞，經被告三立電視股份有限公司及被告王家珩、鄭遠龍以記者身分報導，而擴大侵害範圍 臺北市士林區